【裁判字號】    97,再易,35
【裁判日期】    970321
【裁判案由】    債務人異議之訴
【裁判全文】
臺灣高等法院民事判決                  97年度再易字第35號
再審  原告  乙○
輔  佐  人  丙○○
再審  被告  華南商業銀行股份有限公司
法定代理人  甲○○
上列當事人間債務人異議之訴事件，再審原告對於中華民國97年
2月14日本院96年度再易字第187號確定判決提起再審，本院判決
如下：
    主      文
再審之訴駁回。
再審訴訟費用由再審原告負擔。
    事實及理由
一、本件再審原告主張略以：再審原告於本院94年度上易字第
    778號債務人異議之訴事件聲請法官迴避乙案仍在再審中，
    依民事訴訟法第398條第1項規定，該債務人異議之訴事件尚
    未確定，上訴人無庸對之提起再審，乃原確定判決 (即本院
    96年度再易字第187號確定判決)就伊所為聲明異議，逕為再
    審判決，有民事訴訟法第496條第1項第1款適用法規顯有錯
    誤之判決違法，爰請求將原確定判決廢棄等語。
二、按對於終審法院之裁判不服者，除合於法定再審事由得聲請
    再審外，不容以其他方法聲明不服。本件再審原告不服本院
    確定判決對之聲明異議，雖未以再審之程序為之，惟依前開
    說明，仍應視其為聲請再審，而應依再審程序調查裁判，合
    先說明。
三、次按「再審之訴，顯無再審理由者，得不經言詞辯論，以判
    決駁回之」，民事訴訟法第502條第2項定有明文。所謂顯無
    再審理由，係指針對再審原告所主張之再審原因，無須另經
    調查辯論，即可判定其不足以動搖原確定判決所為判斷結果
    而言。
四、本件再審原告主張其未就本院94年度上易字第778號債務人
    異議之訴事件提起再審，本院前審所為再審判決，顯有違誤
    云云。查對於確定判決聲明不服，除合於法定再審事由得聲
    請再審外，不容以其他方法聲明不服，已如前述，是再審原
    告對本院94年度上易字第778號債務人異議之訴確定判決聲
    明不服，其雖未以再審程序為之，本院前審依再審程序調查
    裁判而為判決，並無違誤。雖再審原告辯稱：本院94年度上
    易字第778號債務人異議之訴事件聲請法官迴避乙案仍在再
    審中，該債務人異議之訴事件尚未確定云云。然查，再審原
    告上開法官迴避之聲請，業經本院及最高法院裁定駁回而告
    確定，此有最高法院95年度台抗字第331號、95年度台抗字
    第474號裁定附卷可查，雖再審原告對該確定裁定又提起再
    審之聲請，惟原裁判未經再審廢棄前，其裁判確定之效力不
    受影響；且再審原告上開再審聲請，亦分別再經最高院法院
    予以駁回，復有最高法院95年度台聲字第590號、95年度台
    聲字第744號裁定在卷足憑，足證再審原告聲請法官迴避事
    件業經駁回確定，原判決確定效力不受影響，再審原告辯稱
    聲請法官迴避仍在再審中，原判決尚未確定云云，顯非可採
    。綜上所述，本件並無民事訴訟法第496條第1項第1款適用
    法規錯誤之情形，再審原告提起本件再審之訴，顯無再審理
    由，爰不經言詞辯論，逕以判決駁回之。
五、據上論結，本件再審之訴為顯無理由，爰判決如主文。
中    華    民    國    97    年    3     月    21    日
                  民事第十庭
                        審判長法  官  黃豐澤
                              法  官  蕭艿菁
                              法  官  林麗玲
正本係照原本作成。
不得上訴。
中    華    民    國    97    年    3     月    21    日
                              書記官  林麗觀


司法院資訊處製作；財團法人民間司法改革基金會備份。
